

#### **PERFIL**

Actualmente me encuentro finalizando segundo año de Ing. en sistemas de información y trabajando de manera freelance para un emprendimiento que empezamos con compañeros de la facultad donde realizamos proyectos de desarrollo web.

Estoy en la búsqueda de mi primera experiencia laboral en empresas de desarrollo de software, estoy abierto a aprender habilidades y conocimientos nuevos que aporten a mi crecimiento profesional y personal.

#### **CONTACTO**

TELÉFONO: +5493534172833

CORREO ELECTRÓNICO: nicolascluduena@gmail.com

## **DIRECCION**

Salta 1075 – Villa María, Córdoba, Argentina

#### **IDIOMAS**

#### Español

- Nativo

# Ingles

- Nivel básico

# NICOLÁS LUDUEÑA

Desarrollador front-end

#### **EXPERIENCIA LABORAL**

# Taps Developers – Desarrollador front end

Remoto Agosto 2022 - Actualidad HTML5, CSS3, JavaScript, Bootstrap y Svelte

## Kiwi Verdulería – Atención al público

Hernando, Córdoba Junio 2021 – Enero 2022 Ocupaba el puesto de cajero

# **EDUCACIÓN**

#### Ingeniería en Sistemas de Información - Universitario

Marzo 2021 - Cursando Villa María, Córdoba, Argentina Universidad Tecnológica Nacional

## Bachiller en Informática - Secundario

Marzo 2015 – Diciembre 2020 Hernando, Córdoba, Argentina Instituto Santísima Trinidad

## **TECNOLOGIAS**

- HTML5
- CSS3
- JavaScript
- Python
- C#
- Java
- Scrum
- Bootstrap
- Tailwind
- Svelte
- React